臺灣高等法院臺南分院刑事裁定
111年度抗字第293號
抗  告  人
即  被  告  林暉斌





上列抗告人因聲請回復原狀案件，不服臺灣臺南地方法院中華民
國111年3月8日裁定（111年度聲字第347號）提起抗告，本院裁
定如下：
    主  文
抗告駁回。
    理  由
一、本件抗告意旨略以：抗告人即被告林暉斌(以下稱抗告人)因
    違反毒品危害防制條例之另案(原審案號：110年度訴字第34
    6號、本院案號:111年度上訴字第353號，以下稱另案)，經
    原審法院限制住居於臺南市○○區○○○街000巷00弄00號503室(
    以下稱甲地)，有原審法院109年度聲羈字第271號裁定可查
    ，原裁定認抗告人於原審法院109年度訴字第1219號本案(以
    下稱本案)通知補提上訴理由之裁定，已送達抗告人戶籍地
    臺南市○○區○○路0段000巷00號(以下稱乙地)屬合法送達，然
    抗告人既被限制住居於甲地，原審法院本案通知補提上訴理
    由之裁定未寄送甲地，自非適法送達，原裁定駁回抗告人回
    復原狀及補行上訴自有違誤。請求撤銷原裁定，發回原審法
    院更為適法之裁定。
二、原裁定意旨略謂：抗告人前因販賣第二級毒品，經原審法院
    於民國110年6月17日以109年度訴字第1219號判決在案，並
    於110年7月5日送達乙地，因未會晤本人，亦無受領文書之
    同居人或受僱人，故將文書寄存臺南市政府警察局第三分局
    安順派出所；而抗告人於110年7月26日已具狀提起本案上訴
    ，但未於上訴狀內敘述具體理由；是原審法院於110年9月1
    日裁定命其於送達後5日內，提出具體上訴理由，該裁定亦
    於110年9月10日寄存臺南市政府警察局第三分局安順派出所
    。然抗告人亦未於所定之期間內補提上訴理由，故經原審法
    院於110年10月1日以裁定駁回其上訴，並於110年10月15日
    寄送乙地，卻因應受送達人未受領，現居民不允許黏貼送達
    通知書，致不能辦理寄存送達，並經郵政單位註記「查無此
    人」，是其所在地不明，故依法辦理公示送達，且經臺南市
    安南區公所於110年11月1日張貼公示送達公告。是抗告人辯
    稱本案判決暨命補提上訴理由裁定之正本未經合法送達，均
    屬無稽，其確實已逾越法定補充上訴理由之期間無疑。抗告
    人將戶籍地設於乙地，並經審理程序時確認，其雖因工作外
    出，仍表示會委由親友至寄存之管轄警察單位收受裁判書，
    顯然對於法院日後相關裁判文書均會送達該處乙節，知之甚
    詳。又抗告人已於收受判決後，於上訴期間內具狀提起上訴
    ，自當知悉應遵期提出上訴理由，此為抗告人應注意並能注
    意之事項，然抗告人出於自誤之過失，遲遲未能補提上訴理
    由狀，而逾原審法院裁定命抗告人補正上訴理由之期間，其
    不能遵守期限，實有可歸責於己之事由甚明，顯與刑事訴訟
    法第67條第1項非因過失遲誤期間之回復原狀聲請要件不符
    。綜上，抗告人上開聲請回復原狀，於法不合，應予駁回。
三、按非因過失，遲誤上訴、抗告或聲請再審之期間，於其原因
    消滅後5日內，得聲請回復原狀；因遲誤上訴或抗告或聲請
    再審期間而聲請回復原狀者，應以書狀向原審法院為之；非
    因過失遲誤期間之原因及其消滅時期，應於書狀內釋明之；
    聲請回復原狀，應同時補行期間內應為之訴訟行為，刑事訴
    訟法第67條第1項、第68條分別定有明文。所稱回復原狀，
    係以當事人本有不能遵守上訴、抗告等法定期限之情形為前
    提，如因法院未履行送達裁判程序，以致上訴、抗告等法定
    期間無從開始進行者，自不發生回復原狀問題。是以，刑事
    訴訟法第67條第1項所定「非因過失，遲誤上訴……期間者，
    於其原因消滅後5日內，得聲請回復原狀」之規定，係指已
    經合法送達之案件，非因過失，遲誤上訴期間者而言。倘未
    經合法送達之案件，即不發生回復原狀問題(見最高法院111
    台抗287號裁定意旨參照)。抗告意旨以原審法院另案作成限
    制住居於甲地之強制處分，本案補提上訴理由裁定卻對乙地
    送達，並寄存於安順派出所，其後駁回其上訴之裁定亦對乙
    地送達，且因乙地現居人不允許黏貼送達通知書，郵務士將
    裁定退回後，原審法院改以公示送達方式送達駁回上訴之裁
    定，主張原審法院有關本案補提上訴理由裁定之寄存送達及
    駁回上訴裁定之公示送達均不合法，據以聲請回復原狀，顯
    與上開規定之「回復原狀」要件不合，自不得聲請回復原狀
    。原裁定駁回抗告人之回復原狀聲請，理由雖有不同，但結
    果並無異致。抗告意旨任憑己意，仍執陳詞，再為爭執原審
    法院本案補提上訴理由裁定之寄存送達及駁回上訴裁定之公
    示送達不合法，或其非因過失而遲誤上訴期間等語，任意指
    摘原裁定不當，難認有理由，應予駁回。
四、依刑事訴訟法第412條，裁定如主文。
中　　華　　民　　國　　111 　年　　4 　　月　　13　　日
                  刑事第六庭    審判長法　官  張瑛宗
                                      法　官  林逸梅
                                      法　官  李秋瑩
以上正本證明與原本無異。
如不服本裁定，應於收受本裁定後五日內向本院提出再抗告狀。
　　　　　　　　　　　　　　　　　　　書記官  劉紀君
中　　華　　民　　國　　111 　年　　4 　　月　　13　　日